【裁判字號】    99,易,1872
【裁判日期】    990709
【裁判案由】    詐欺
【裁判全文】
臺灣臺中地方法院刑事判決              99年度易字第1872號
公  訴  人  臺灣臺中地方法院檢察署檢察官
被      告  庚○○
被      告  甲○○
被      告  丁○○
被      告  丙○○
被      告  己○○
被      告  辛○○
被      告  戊○○
被      告  乙○○
被      告  壬○○
上列被告等因詐欺案件，經檢察官提起公訴（98年度偵字第2531
6號、99年度偵字第11621號），被告於準備程序中就被訴事實為
有罪之陳述，本院於聽取當事人之意見後，合議庭裁定以簡式審
判程序審理，判決如下：
    理    由
庚○○共同犯詐欺取財未遂罪，處有期徒刑陸月，如易科罰金，
以新台幣壹仟元折算壹日，扣案如附表所示之物，均沒收。
甲○○、丁○○、丙○○共同犯詐欺取財未遂罪，處有期徒刑伍
月，如易科罰金，均以新台幣壹仟元折算壹日，扣案如附表所示
之物，均沒收。
己○○、辛○○、戊○○、壬○○共同犯詐欺取財未遂罪，處有
期徒刑肆月，如易科罰金，均以新台幣壹仟元折算壹日，扣案如
附表所示之物，均沒收。
乙○○共同犯詐欺取財未遂罪，累犯，處有期徒刑伍月，如易科
罰金，以新台幣壹仟元折算壹日，扣案如附表所示之物，均沒收
。
    犯罪事實
一、乙○○前因搶奪案件，經法院判處有期徒刑8月確定，甫於
    民國96年4月26日縮刑期滿執行完畢。庚○○、甲○○、丙○○、丁○○與某真實姓名年籍不詳，綽號為「阿昌」、「
    阿峰」之詐騙集團成員等人，自98年9月間某日起，基於意
    圖為自己不法所有之共同犯意聯絡，以在臺灣地區設立電信
    詐騙機房，並找來與渠等有詐欺取財犯意聯絡之己○○、辛○○、戊○○、乙○○、壬○○等人組成詐欺集團，而以撥
    打電話向大陸地區人民詐欺取財，待大陸地區人民遭詐騙後
    將錢匯入指定之大陸地區人頭帳戶後，再由大陸地區之詐騙
    集團成員聯絡車手「阿峰」將贓款領出，並以不詳之方式，
    將詐得之金錢匯回臺灣，再將款項交予庚○○等詐欺集團成
    員朋分。庚○○於98年9月1日，透過某真實姓名年籍不詳，
    綽號為「阿杰」之成年男子代為承租位在臺中市○○區○○
    路18號16樓房屋，作為詐騙機房，並出資購買節費器、裝設
    電話、電腦等設備，作為設立詐騙電話機房之用，另提供資
    金購買便當或詐騙機房所需之物品、成員日常生活開銷、製
    作集團之帳務，並負責管理機房設備及召募詐騙集團成員並
    指導新進人員詐騙手法等事項。庚○○所屬詐騙集團之運作
    分工如下：庚○○自98年9月間，先陸續召募甲○○、丙○○、己○○及丁○○，另於98年10月間，再分別召募辛○○
    、戊○○、乙○○、壬○○在上址機房工作，以庚○○所提
    供之詐騙教戰守則，透過電話對大陸地區人民詐騙，其中庚○○負責指揮調度操作第一、二線電話之人員，丙○○負責
    以電腦群發系統配合節費器，撥打電話給大陸地區不特定之
    人民，待丙○○所撥之電話有人接聽時，即自動撥放「人民
    法院傳票未收取」之語音檔案聲音，若該接聽者信以為真而
    依指示回撥「9」時，電話即接回機房，由負責假冒第一線
    中國電信人員之己○○、辛○○、戊○○、乙○○、壬○○
    接聽，並自稱為人民法院諮詢處之人員，而向大陸地區人民
    佯稱有因積欠信用卡卡費，經銀行提起告訴，且經通知後未
    領取傳票，而案件現已退回公安局偵辦，而要求渠等留下個
    人身分資料及電話云云，而將電話轉由第二線之甲○○、丁○○接聽，由甲○○、丁○○或庚○○負責假冒大陸公安人
    員，以要求配合司法調查及監管名下帳戶為由，要求大陸地
    區人民依其指示操作自動櫃員機，以防止遭盜領云云，致使
    大陸地區人民陷於錯誤，而依庚○○所屬之詐騙集團指示操
    作，而將大陸地區人民帳戶內之金錢，轉帳匯至指定之庚○○詐騙集團所掌控之大陸地區人頭帳戶，再由庚○○聯絡該
    集團在大陸地區車手，將所騙得之錢領出後，扣除車手應得
    之部分，其餘再以不詳之方法，經匯率換算成新臺幣而匯回
    臺灣後，交予在臺灣之庚○○所屬之詐欺集團成員朋分。而
    己○○、戊○○、乙○○、壬○○、辛○○可分得全部成員
    詐騙所得金額的百分之6；甲○○、丁○○、丙○○則可分
    得全部成員詐騙所得金額的百分之8，其餘款項則歸由庚○○取得。渠等即欲以此方式，朋分詐騙所得之贓款，惟迄警
    查獲時，均尚未詐騙得手而詐欺取財未遂。嗣於98年10月15
    日15時13分許，為警持搜索票在臺中市○○路18號16樓之機
    房內查獲，並當場扣得行動電話4支、網路電話8具、計算機
    3台、路由器6台、節費器7台、鑰匙串（含電梯感應器4顆）
    5串、監視器主機1台、監視器鏡頭2顆、耳機2組、教戰手則
    6張、大陸帳號便條紙3張、筆記本3本、最新中國地圖全圖1
    張、延長線3條、充電器1箱、網路電話線1箱（以上係庚○○所有）；大陸地區門號SIM卡5張、語音系統密碼1張、即
    時通（QQ網站）帳號密碼便條紙7張、大陸門號隨機取樣市
    話門號表1本、大陸車手使用之銀行帳號密碼1本、教戰手則
    1本、被害人基資紙條2張、電腦1組、列表機1台、碎紙機1
    台（以上係於丙○○座位處查扣）；大陸銀行金融卡9張、
    土地銀行、第一銀行金融卡各1張、隨身碟1支、U盾2支、筆
    記型電腦2台、網路電話1具（以上係於丁○○座位處查扣）
    ；網路電話3具、教戰手則3張（以上係於甲○○座位處查扣
    ）；網路電話1具、鍵盤1台、教戰手則1張、便條紙8張（以
    上係於辛○○座位處查扣）；網路電話2具、計算機1台、福
    建深圳人民法院基資便條紙7張、教戰手則1本、詐騙表格4
    張（以上係於壬○○座位處查扣）；網路電話1具、計算機2
    台、教戰手則1張、便條紙6張（以上係於己○○座位處查扣
    ）；計算機1台、網路電話1具、教戰手則1張、基本資料便
    簽2張（以上係於乙○○座位處查扣）；計算機2台、網路電
    話1具、基本資料便簽2張（以上係於戊○○座位處查扣）。
二、案經南投縣警察局草屯分局移送臺灣臺中地方法院檢察署檢
    察官偵查起訴。
    理    由
壹、程序方面：
一、按除被告所犯為死刑、無期徒刑、最輕本刑為三年以上有期
    徒刑之罪或高等法院管轄第一審案件者外，於法院行準備程
    序進行中，被告先就被訴事實為有罪之陳述時，審判長得告
    知被告簡式審判程序之旨，並聽取當事人、代理人、辯護人
    及輔佐人之意見後，裁定進行簡式審判程序；且受命法官行
    準備程序，與法院或審判長有同一之權限；又簡式審判程序
    之證據調查，不受刑事訴訟法第一百五十九條第一項、第一
    百六十一條之二、第一百六十一條之三、第一百六十三條之
    一及第一百六十四條至第一百七十條規定之限制，刑事訴訟
    法第二百七十三條之一第一項、第二百七十九條第二項前段
    、第二百七十三條之二分別定有明文。
二、查本件被告庚○○、甲○○、丁○○、丙○○、己○○、辛○○、戊○○、乙○○、壬○○所犯為死刑、無期徒刑、最
    輕本刑為三年以上有期徒刑以外之罪，且非高等法院管轄第
    一審之案件，經本院合議庭裁定由受命法官行準備程序時，
    被告就被訴事實為有罪之陳述後，復經本院合議庭裁定由受
    命法官獨任行簡式審判程序，是其證據之調查，自不受刑事
    訴訟法第一百五十九條第一項、第一百六十一條之二、第一
    百六十一條之三、第一百六十三條之一及第一百六十四條至
    第一百七十條規定之限制，合先敘明。
貳、實體方面：
一、現行刑事訴訟法為保障被告之反對詰問權，排除具有虛偽危
    險性之傳聞證據，以求實體真實之發見，於該法第一百五十
    九條第一項明定被告以外之人於審判外之言詞或書面陳述，
    除法律有規定者外，不得作為證據。本件檢察官及被告於本
    院準備程序及審理程序中，並未就本案卷內證據資料之證據
    能力提出爭執，且迄於言詞辯論終結前，均未主張有刑事訴
    訟法第一百五十九條第一項不得為證據之情形，應認均已同
    意本案卷內之證據資料均得作為本案證據，且經本院審酌後
    ，認無不適當之情形，是本案卷內之證據均有證據能力，合
    先敘明。
二、認定犯罪事實所根據的證據及理由：
    被告庚○○、甲○○、丁○○、丙○○、己○○、辛○○、
    戊○○、乙○○、壬○○於本院審理中對於犯罪事實，均坦
    白承認，核與被告相互間所供證之內容相符，並有行動電話
    4支、網路電話8具、計算機3台、路由器6台、節費器7台、
    鑰匙串（含電梯感應器4顆）5串、監視器主機1台、監視器
    鏡頭2顆、耳機2組、教戰手則6張、大陸帳號便條紙3張、筆
    記本3本、最新中國地圖全圖1張、延長線3條、充電器1箱、
    網路電話線1箱；大陸地區門號SIM卡5張、語音系統密碼1張
    、即時通（QQ網站）帳號密碼便條紙7張、大陸門號隨機取
    樣市話門號表1本、大陸車手使用之銀行帳號密碼1 本、教
    戰手則1本、被害人基資紙條2張、電腦1組、列表機1台、碎
    紙機1台；大陸銀行金融卡9張、土地銀行、第一銀行金融卡
    各1張、隨身碟1支、U盾2支、筆記型電腦2台、網路電話1具
    ；網路電話3具、教戰手則3張；網路電話1具、鍵盤1台、教
    戰手則1張、便條紙8張；網路電話2具、計算機1台、福建深
    圳人民法院基資便條紙7張、教戰手則1本、詐騙表格4張；
    網路電話1具、計算機2台、教戰手則1張、便條紙6張；計算
    機1台、網路電話1具、教戰手則1張、基本資料便簽2張；計
    算機2台、網路電話1具、基本資料便簽2張等物品扣案可佐
    ，及現場查獲照片7紙、詐騙語音音檔譯文、現場圖、蒐證
    照片11紙、第一組詐騙集團行騙流程、內政部警政署電信警
    察隊98年10月28日電警刑字第09870075270號函文暨庚○○
    詐騙集團帳戶一覽表等在卷可憑，足徵被告等之自白與事實
    相符，其等犯嫌堪予認定。
三、論罪科刑：
    核被告庚○○、丙○○、甲○○、丁○○、己○○、戊○○
    、壬○○、辛○○、乙○○等人所為，均係犯刑法第339條
    第3項、第1項之詐欺取財未遂罪。被告庚○○等9人與大陸
    地區姓名、年籍不詳之詐騙集團成員及「阿昌」、「阿峰」
    之成年男子間，有犯意聯絡及行為分擔，均為共同正犯。另
    被告乙○○前因搶奪案件，經本院於94年5月27日以94年度
    訴字第357號判處有期徒刑8月，經被告上訴後，由台灣高等
    法院台中分院以94年度上訴第1693號上訴駁回確定並於95年
    9月1日入監服刑，甫於民國96年4月26日縮刑期滿執行完畢
    。此有本署刑案資料查註紀錄表乙紙在卷可參，其受有期徒
    刑執行完畢後，5年以內故意再犯本件有期徒刑以上之罪，
    為累犯，應依刑法第47條第1項之規定加重其刑。
四、爰審酌被告等九人正值年輕，竟貪慾圖利，不思以合法正當
    途徑賺取所得，竟組織詐欺集團，嚴重危害社會治安，本應
    重懲，惟其等行騙之時間非長，並參酌被告等九人各參與時
    間之長短，及被告等在該詐欺集團中所分擔之角色、分工及
    未遂之情形，暨其等素行，犯罪後均坦承犯行、已知悔悟等
    一切情狀，分別量處如主文所示之刑，並均諭知易科罰金之
    折算標準。末查扣案如附表所示之物品，均為被告等人所有
    而供本件犯罪所用之物，此經被告等人陳述明確，爰均依刑
    法第38條第1項第2款規定沒收之。
據上論斷，應依刑事訴訟法第299條第1項前段、第273條之1第1
項，刑法第28條、第339第1項、第3項、第47條第1項、第41條第
1項前段、第38條第1項第2款，刑法施行法第1條之1第1項、第2
項前段，判決如主文。
中    華    民    國    99    年    7    月     9    日
                  刑事第二庭    法  官 郭德進
以上正本證明與原本無異。
如不服本判決應於收受判決後10日內向本院提出上訴書狀，並應
敘述具體理由；其未敘述上訴理由者，應於上訴期間屆滿後20日
內向本院補提理由書（均須按他造當事人之人數附繕本）「切勿
逕送上級法院」。
                                書記官 陳惠玲
中    華    民    國    99    年    7    月     9    日
附表：
┌──┬───────────────────────────┐
│編號│ 扣 押 物 品                                          │
├──┼───────────────────────────┤
│    │行動電話4支、網路電話8具、計算機3台、路由器6台、節費  │
│１  │器7台、鑰匙串（含電梯感應器4顆）5串、監視器主機1台    │
│    │、監視器鏡頭2顆、耳機2組、教戰手則6張、大陸帳號便條   │
│    │紙3張、筆記本3本、最新中國地圖全圖1張、延長線3 條     │
│    │、充電器1箱、網路電話線1箱                            │
│    │（以上係庚○○所有）。                                │
├──┼───────────────────────────┤
│ ２ │大陸地區門號SIM卡5張、語音系統密碼1張、即時通（QQ網   │
│    │站）帳號密碼便條紙7張、大陸門號隨機取樣市話門號表1本  │
│    │、大陸車手使用之銀行帳號密碼1本、教戰手則1本、被害人  │
│    │基資紙條2張、電腦1組、列表機1台、碎紙機1台            │
│    │（以上係於丙○○座位處查扣）。                        │
├──┼───────────────────────────┤
│ ３ │大陸銀行金融卡9張、土地銀行、第一銀行金融卡各1張、隨  │
│    │身碟1支、U盾2支、筆記型電腦2台、網路電話1具           │
│    │（以上係於丁○○座位處查扣）。                        │
├──┼───────────────────────────┤
│ ４ │網路電話3具、教戰手則3張                              │
│    │（以上係於甲○○座位處查扣）。                        │
├──┼───────────────────────────┤
│ ５ │網路電話1具、鍵盤1台、教戰手則1張、便條紙8張（以上    │
│    │係於辛○○座位處查扣）。                              │
├──┼───────────────────────────┤
│ ６ │網路電話2具、計算機1台、福建深圳人民法院基資便條紙7   │
│    │張、教戰手則1本、詐騙表格4張（以上係於壬○○座位處查  │
│    │扣）。                                                │
├──┼───────────────────────────┤
│ ７ │網路電話1具、計算機2台、教戰手則1張、便條紙6張（以上  │
│    │係於己○○座位處查扣）。                              │
├──┼───────────────────────────┤
│ ８ │計算機1台、網路電話1具、教戰手則1張、基本資料便簽2張  │
│    │（以上係於乙○○座位處查扣）。                        │
├──┼───────────────────────────┤
│ ９ │計算機2台、網路電話1具、基本資料便簽2張（以上係於游   │
│    │天發座位處查扣）。                                    │
└──┴───────────────────────────┘
附錄論罪科刑法條
中華民國刑法第339條
（普通詐欺罪）
意圖為自己或第三人不法之所有，以詐術使人將本人或第三人之
物交付者，處 5 年以下有期徒刑、拘役或科或併科 1 千元以下
罰金。
以前項方法得財產上不法之利益或使第三人得之者，亦同。
前二項之未遂犯罰之。

司法院資訊處製作；財團法人民間司法改革基金會備份。
